---
title: "Ensayos RMD - GPC"
output: html_document
---

#Set directory - EVRP
```{r}
setwd("F:/Esteban/Desktop/EVRP - General/ESTADISTICA/API_MEF-main/API_MEF-main")
```

#Abrir conección con data del MEF. No es necesario instalar el paquete porque ya estamos conectados

```{r}
install.packages("devtools")
devtools::install_github("FvD/junr")
```

```{r}
library(junr)
base_url <- "http://api.datosabiertos.mef.gob.pe/api/v2/datastreams/"
api_key <- "YMFDoejUPoFPLhOCQNzPzDvKLhk1lPufqhoFuvfW"

```

#Para abrir el índice

```{r}
get_index(base_url, api_key)
```
#Para revisar la lista de base de datos, según el nombre con el cual llamarlos. 

```{r}
list <- list_guid(base_url, api_key)
list[1:5000]
```

#Para revisar la lista de base de datos, según el título. 

```{r}
list_titles <- list_titles(base_url, api_key)
list_titles[1:5000]
```

#Aquí voy a sacar del ejecución del gasto de Arequipa

```{r}

guid_datos <- "EJECU-DEL-INGRE-DE-91200"
datos_AREQUIPA <- get_data(base_url, api_key, guid_datos)
View(datos_AREQUIPA)
```

#Si quisiera descargar esta base de datos en excel, escribo

```{r}
write.csv(datos_AREQUIPA, file="datos_AREQUIPA.csv")
```

#Para explorar los datos de la BD
```{r}
colnames(datos_AREQUIPA) #Nombres de las columnas

datos_AREQUIPA$PROVINCIA #con este comando me bota todos los datos de la columna

summary(datos_AREQUIPA) #Resumen de las variables

head(datos_AREQUIPA) #El encabezado de la base de datos

str(datos_AREQUIPA) #Análisis de la BD

```

